【裁判字號】    95,續,3
【裁判日期】    951031
【裁判案由】    繼續審判
【裁判全文】
臺灣士林地方法院民事裁定                 95年度續字第3號
原      告    財政部國有財產局臺灣北區辦事處
法定代理人    戊○○
訴訟代理人    龔維智律師
複 代 理人    甲○○
被      告    庚○○
上  一  人
法定代理人    壬○○
訴訟代理人    癸○○
被      告    乙  ○
訴訟代理人    丙○○
被      告    丁○○
              辛○○○
              己○○
上列當事人間請求繼續審判事件，原告於和解成立後，請求繼續
審判，本院裁定如下：
    主  文
請求駁回。
請求費用由原告負擔。
    理  由
一、按「和解不得以錯誤為理由撤銷之。但有左列事項之一者，
    不在此限：一和解所依據之文件，事後發見為偽造或變造，
    而和解當事人若知其為偽造或變造，即不為和解者。二和解
    事件，經法院確定判決，而為當事人雙方或一方於和解當時
    所不知者。三當事人之一方，對於他方當事人之資格或對於
    重要之爭點有錯誤，而為和解者。」，為民法第738 條所明
    定。而該條以錯誤為原因而撤銷和解係規定於民法債編，並
    無任何排除適用民法總則之規定，是民法第88條第1 項但書
    所規定撤銷錯誤之意思表示，以其錯誤非由表意人自己之過
    失者為限，於民法第738 條以錯誤為原因而撤銷和解，自有
    其適用。又訴訟上之和解亦屬於和解契約之一種，亦有前揭
    說明之適用。
二、本件原告請求意旨略以：伊於民國95年9 月14日與被告在本
    院成立和解，惟本院漏就原告支出之測量費新台幣（下同）
    24600 元部分計入被告應負擔之訴訟費用，損及原告之權益
    ，原告既對於訴訟費用之重要爭點，有錯誤而為和解，依民
    法第738 條第3 款之規定，原告自得主張撤銷，而請求繼續
    審判云云。但查訴訟費用並非民法第738 條第3 款所指之重
    要爭點，況縱如原告所陳係重要之爭點，原告於95年8 月7
    日亦曾繳納測量費用24600 元，固據提出收據一紙為憑，該
    部分費用雖屬於訴訟費用之一部分，惟原告係於95年9 月25
    日請求本院繼續審判時，始提出該收據，於本院95年9 月14
    日勸諭兩造和解之時，並未提出該測量費用之單據，以供本
    院核算訴訟費用之負擔，復亦未於和解之時主張該部分訴訟
    費用須由被告負擔，否則不為和解等情；原告於和解之時既
    未為主張，即係出於原告之過失，依前開說明，原告自不得
    主張因錯誤而撤銷所為之和解，是原告以錯誤為理由而撤銷
    和解，並不生撤銷之效力，兩造間之和解契約仍屬有效，原
    告請求繼續審判，即屬無據，
三、依民事訴訟法第95條、第78條裁定如主文。
中    華    民    國    95    年    10    月    31    日
                  民事第一庭  法  官  黃小瑩
以上正本證明與原本無異。
如對本裁定抗告須於裁定送達後10日內向本院提出抗告狀。
中    華    民    國    95    年    11    月    2     日
                              書記官  陳鳳嬌


司法院資訊處製作；財團法人民間司法改革基金會備份。
